Images des répertoires du notaire Etienne Damaison pour l'étude XXXII
Archives nationales de France
Images des répertoires du notaire Etienne Damaison pour l'étude XXXII
30 mars 1812 - 18 novembre 1844
MC/RE/XXXII/13 - MC/RE/XXXII/20
Etude XXXII; Damaison, Etienne
8 registres
Archives nationales de France
Minutes et répertoires: la loi 2008-696 du 15 juillet 2008 relative aux archives a fixé à 75 ans à compter de la date de l'acte, ou à 25 ans à compter de la date du décès de l'intéressé si ce délai est plus bref, le délai de communication des minutes et répertoires des notaires; ce délai est porté à 100 ans à compter de la date de l'acte si le document se rapporte à un mineur (code du Patrimoine, articles L213-2, 4e d et 5e).
Autres documents de l'étude (dossiers de clients, comptabilité...): s'agissant d'archives privées, ces documents sont communicables selon les modalités fixées par le déposant ou le donateur.
Certains documents ne sont pas accessibles sous leur forme originale en raison de leur mauvais état de conservation.
Versement: 1961
Images des répertoires de l'étude XXXII
Archives de l'étude XXXII
répertoire d'officier public ministériel
- Répertoire chronologique pour la période du 30 mars 1812 au 19 mars 1818, 30 mars 1812 - 19 mars 1818; MC/RE/XXXII/13; Un registre de 340 feuillets de papier manuscrits, hauteur 35 x largeur 23 cm, composé de 7 cahiers cotés et paraphés en toutes lettres par différents juges du tribunal de première instance de la Seine en mars 1812, janvier 1813, octobre 1813, septembre 1814, août 1815, mai 1816 et juin 1817. Le registre est en bon état, il a été restauré.
  Registre folioté en 2004 (foliotation non visible à l'écran)
  Le répertoire contient les informations suivantes: 1. le n° de l'acte dans l'année; 2. date du jour; 3. nature de l'acte passé en brevet; 4. nature de l'acte passé en minute; 5. nom, prénom, domicile des parties, indication sur la situation et les prix des biens; 6. date d'enregistrement de l'acte; 7. droits d'enregistrement.
  Attention: seuls les actes passés en minute sont conservés; les actes mentionnés dans le répertoire comme passés en simple brevet (colonne 3) ne sont pas conservés par les notaires et ne sont donc pas versés au Minutier (ils sont remis aux clients).
  répertoire
  - Liste chronologique des actes pour la période du 30 mars au 31 décembre 1812, 30 mars - 31 décembre 1812; 1 r°-46 v°; 46 feuillets
    - du 30 mars au 31 août 1812, 30 mars - 31 août 1812; 1 r°-26 v°; 26 feuillets
    - du 1er septembre au 31 décembre 1812, 1er septembre - 31 décembre 1812; 27 r°-46 v°; 20 feuillets
  - Liste chronologique des actes pour la période du 2 janvier au 31 décembre 1813, 2 janvier - 31 décembre 1813; 46 v°-113 v°; 68 feuillets
    - du 2 janvier au 31 mai 1813, 2 janvier - 31 mai 1813; 46 v°-78 v°; 33 feuillets
    - du 1er juin au 31 décembre 1813, 1er juin - 31 décembre 1813; 78 v°-113 v°; 36 feuillets
  - Liste chronologique des actes pour la période du 3 janvier au 31 décembre 1814, 3 janvier - 31 décembre 1814; 114 r°-168 r°; 55 feuillets
    - du 3 janvier au 30 juillet 1814, 3 janvier - 30 juillet 1814; 114 r°-141 v°; 28 feuillets
    - du 1er août au 31 décembre 1814, 1er août - 31 décembre 1814; 141 v°-168 r°; 28 feuillets
  - Liste chronologique des actes pour la période du 2 janvier au 30 décembre 1815, 2 janvier - 30 décembre 1815; 168 v°-219 r°; 52 feuillets
    - du 2 janvier au 31 mai 1815, 2 janvier - 31 mai 1815; 168 v°-191 r°; 24 feuillets
    - du 1er juin au 30 décembre 1815, 1er juin - 30 décembre 1815; 191 v°-219 r°; 29 feuillets
  - Liste chronologique des actes pour la période du 1er janvier au 31 décembre 1816, 1er janvier - 31 décembre 1816; 219 v°-274 r°; 56 feuillets
    - du 1er janvier au 29 juin 1816, 1er janvier - 29 juin 1816; 219 v°-248 r°; 30 feuillets
    - du 1er juillet au 31 décembre 1816, 1er juillet - 31 décembre 1816; 248 v°-274 r°; 27 feuillets
  - Liste chronologique des actes pour la période du 2 janvier au 31 décembre 1817, 2 janvier - 31 décembre 1817; 274 r°-327 r°; 54 feuillets
    - du 2 janvier au 31 juillet 1817, 2 janvier - 31 juillet 1817; 274 r°-303 v°; 30 feuillets
    - du 1er août au 31 décembre 1817, 1er août - 31 décembre 1817; 303 v°-327 r°; 25 feuillets
  - Liste chronologique des actes pour la période du 2 janvier au 19 mars 1818, 2 janvier - 19 mars 1818; 327 r°-340 v°; 14 feuillets
- Répertoire chronologique pour la période du 20 mars 1818 au 31 juillet 1822, 20 mars 1818 - 31 juillet 1822; MC/RE/XXXII/14; Un registre de 292 feuillets de papier manuscrits, hauteur 35, 5 x largeur 25 cm composé de 7 cahiers cotés et paraphés en toutes lettres par différents juges du tribunal de première instance de la Seine. Le registre est en mauvais état. Il est complétement dérelié et nécessiterait une restauration. Quelques feuillets sont déchirés: 20, 21, 80, 121, 206 et de 260 à 274.
  - Liste chronologique des actes pour la période du 20 mars au 31 décembre 1818, 20 mars - 31 décembre 1818; 1 r°-38 v°; 38 feuillets
  - Liste chronologique des actes pour la période du 2 janvier au 31 décembre 1819, 2 janvier - 31 décembre 1819; 38 v°-85 v°; 48 feuillets
    - du 2 janvier au 30 juin 1819, 2 janvier - 30 juin 1819; 38 v°-63 r°; 26 feuillets
    - du 1er juillet au 31 décembre 1819, 1er juillet - 31 décembre 1819; 63 v°-85 v°; 23 feuillets
  - Liste chronologique des actes pour la période du 2 janvier au 31 décembre 1820, 2 janvier - 31 décembre 1820; 85 v°-153 r°; 69 feuillets
    - du 2 janvier au 31 juillet 1820, 2 janvier - 31 juillet 1820; 85 v°-121 r°; 37 feuillets
    - du 1er août au 31 décembre 1820, 1er août - 31 décembre 1820; 121 r°-153 r°; 33 feuillets
  - Liste chronologique des actes pour la période du 2 janvier au 31 décembre 1821, 2 janvier - 31 décembre 1821; 153 v°-242 r°; 90 feuillets
    - du 2 janvier au 30 avril 1821, 2 janvier - 30 avril 1821; 153 v°-181 r°; 29 feuillets
    - du 1er mai au 31 août 1821, 1er mai - 31 août 1821; 181 r°-212 v°; 32 feuillets
    - du 1er septembre au 31 décembre 1821, 1er septembre - 31 décembre 1821; 212 v°-242 r°; 31 feuillets
  - Liste chronologique des actes pour la période du 1er janvier au 31 juillet 1822, 1er janvier - 31 juillet 1822; 242 r°-291 v°; 50 feuillets
    - du 1er janvier au 31 mars 1822, 1er janvier - 31 mars 1822; 242 r°-266 r°; 25 feuillets
    - du 1er avril au 31 juillet 1822, 1er avril - 31 juillet 1822; 266 r°-291 v°; 26 feuillets
- Répertoire chronologique pour la période du 31 juillet 1822 au 7 octobre 1826, 31 juillet 1822 - 7 octobre 1826; MC/RE/XXXII/15; Un registre de 280 feuillets de papier manuscrits, hauteur 35,5 x largeur 25 cm, composé de 6 cahiers cotés et paraphés en toutes lettres par différents juges du tribunal de première instance de la Seine en juillet 1822, mars 1823, avril 1823, mai 1825, mars 1825 et octobre 1825. Le registre est en bon état, il a été réstauré.
  - Liste chronologique des actes pour la période du 31 juillet au 31 décembre 1822, 31 juillet - 31 décembre 1822; 1 r°-31 v°; 31 feuillets
  - Liste chronologique des actes pour la période du 1er janvier au 31 décembre 1823, 1er janvier - 31 décembre 1823; 31 v°-93 v°; 63 feuillets
    - du 1er janvier au 31 mai 1823, 1er janvier - 31 mai 1823; 31 v°-61 v°; 31 feuillets
    - du 2 juin au 31 décembre 1823, 2 juin - 31 décembre 1823; 61 v°-93 v°; 33 feuillets
  - Liste chronologique des actes pour la période du 2 janvier au 31 décembre 1824, 2 janvier - 31 décembre 1824; 94 r°-160 r°; 67 feuillets
    - du 2 janvier au 30 juin 1824, 2 janvier - 30 juin 1824; 94 r°-128 r°; 35 feuillets
    - du 1er juillet au 31 décembre 1824, 1er juillet - 31 décembre 1824; 128 v°-160 r°; 33 feuillets
  - Liste chronologique des actes pour la période du 3 janvier au 31 décembre 1825, 3 janvier - 31 décembre 1825; 160 v°-227 v°; 68 feuillets
    - du 3 janvier au 30 juin 1825, 3 janvier - 30 juin 1825; 160 v°-196 v°; 37 feuillets
    - du 1er juillet au 31 décembre 1825, 1er juillet - 31 décembre 1825; 196 r°-227 v°; 32 feuillets
  - Liste chronologique des actes pour la période du 2 janvier au 7 octobre 1826, 2 janvier - 7 octobre 1826; 228 r°-280 v°; 53 feuillets
    - du 2 janvier au 31 mai 1826, 2 janvier - 31 mai 1826; 228 r°-256 v°; 29 feuillets
    - du 1er juin au 7 octobre 1826, 1er juin - 7 octobre 1826; 256 v°-280 v°; 25 feuillets
- Répertoire chronologique pour la période du 7 octobre 1826 au 26 novembre 1829, 7 octobre 1826 - 26 novembre 1829; MC/RE/XXXII/16; Un registre de 200 feuillets de papier manuscrits, hauteur 35 x largeur 25 cm composé de 4 cahiers cotés et paraphés en toutes lettres par différents juges du tribunal de première instance de la Seine. Le registre est en bon état. Les feuillets 1, 9 et 37 sont déchirés dans le coin inférieur. Quelques petites taches d'encre aux feuillets 18, 37, 48, 63, 66, 87, 169.
  - Liste chronologique des actes pour la période du 7 octobre au 31 décembre 1826, 7 octobre - 31 décembre 1826; 1 r°-17 v°; 17 feuillets
  - Liste chronologique des actes pour la période du 2 janvier au 31 décembre 1827, 2 janvier - 31 décembre 1827; 17 v°-86 v°; 70 feuillets
    - du 2 janvier au 31 mai 1827, 2 janvier - 31 mai 1827; 17 v°-52 v°; 36 feuillets
    - du 1er juin au 31 décembre 1827, 1er juin - 31 décembre 1827; 52 v°-86 v°; 35 feuillets
  - Liste chronologique des actes pour la période du 2 janvier au 31 décembre 1828, 2 janvier - 31 décembre 1828; 86 v°-136 v°; 51 feuillets
    - du 2 janvier au 30 juin 1828, 2 janvier - 30 juin 1828; 86 v°-112 r°; 27 feuillets
    - du 1er juillet au 31 décembre 1828, 1er juillet - 31 décembre 1828; 112 r°-136 v°; 25 feuillets
  - Liste chronologique des actes pour la période du 2 janvier au 26 novembre 1829, 2 janvier - 26 novembre 1829; 136 v°-201v°; 66 feuillets
    - du 2 janvier au 31 mai 1829, 2 janvier - 31 mai 1829; 136 v°-168 r°; 33 feuillets
    - du 1er juin au 26 novembre 1829, 1er juin - 26 novembre 1829; 168 r°-200 v°; 34 feuillets
- Répertoire chronologique pour la période du 27 novembre 1829 au 27 septembre 1832, 27 novembre 1829 - 27 septembre 1832; MC/RE/XXXII/17; Un registre de 200 feuillets de papier manuscrits, hauteur 36 x largeur 25 cm, composé de 3 cahiers cotés et paraphés en toutes lettres par différents juges du tribunal de première instance de la Seine. Le registre est dérelié. Quelques taches d'encre sont à noter aux feuillets 5, 6, 21, 27, 79, 158, 182, 190 et 191.
  - Liste chronologique des actes pour la période du 27 novembre au 31 décembre 1829, 27 novembre - 31 décembre 1829; 1 r°-7 v°; 7 feuillets
  - Liste chronologique des actes pour la période du 2 janvier au 31 décembre 1830, 2 janvier - 31 décembre 1830; 7 v°-72 r°; 66 feuillets
    - du 2 janvier au 29 mai 1830, 2 janvier - 29 mai 1830; 7 v°-38 r°; 32 feuillets
    - du 1er juin au 31 décembre 1830, 1er juin - 31 décembre 1830; 38 r°-72 r°; 35 feuillets
  - Liste chronologique des actes pour la période du 3 janvier au 31 décembre 1831, 3 janvier - 31 décembre 1831; 72 r°-147 r°; 76 feuillets
    - du 3 janvier au 30 juin 1831, 3 janvier - 30 juin 1831; 72 r°-110 r°; 39 feuillets
    - du 1er juillet au 31 décembre 1831, 1er juillet - 31 décembre 1831; 110 v°-147 r°; 38 feuillets
  - Liste chronologique des actes pour la période du 2 janvier au 27 septembre 1832, 2 janvier - 27 septembre 1832; 147 r°-200 v°; 54 feuillets
    - du 2 janvier au 30 avril 1832, 2 janvier - 30 avril 1832; 147 r°-174 r°; 28 feuillets
    - du 1er mai au 27 septembre 1832, 1er mai - 27 septembre 1832; 174 r°-200 v°; 27 feuillets
- Répertoire chronologique pour la période du 27 septembre 1832 au 11 août 1838, 27 septembre 1832 - 11 août 1838; MC/RE/XXXII/18; Un registre de 352 feuillets de papier manuscrits, hauteur 35,5 x largeur 25 cm composé de 3 cahiers cotés et paraphés en toutes lettres par différents juges du tribunal de première instance de la Seine. Le registre est en bon état. Le feuillet 1 est cependant déchiré en plusieurs endroits. Les feuillets 70 et 353 sont également déchirés. Enfin les feuillets 68, 69 et 240 comportent des taches d'encre.
  Certains actes de ce répertoire sont passés par Etienne Damaison en substitution d'Eugène Clagnier; mais également par Eugène Clagnier en substitution de d'Etienne Damaison.
  - Liste chronologique des actes pour la période du 27 septembre au 31 décembre 1832, 27 septembre - 31 décembre 1832; 1 r°-20 r°; 20 feuillets
  - Liste chronologique des actes pour la période du 2 janvier au 31 décembre 1833, 2 janvier - 31 décembre 1833; 20 r°-68 r°; 49 feuillets
    - du 2 janvier au 29 juin 1833, 2 janvier - 29 juin 1833; 20 r°-44 r°; 24 feuillets
    - du 1er juillet au 31 décembre 1833, 1er juillet - 31 décembre 1833; 44 r°-68 r°; 25 feuillets
  - Liste chronologique des actes pour la période du 2 janvier au 30 décembre 1834, 2 janvier - 30 décembre 1834; 68 r°-115 r°; 48 feuillets
    - du 2 janvier au 30 juin 1834, 2 janvier - 30 juin 1834; 68 r°-91 v°; 24 feuillets
    - du 1er juillet au 30 décembre 1834, 1er juillet - 30 décembre 1834; 92 r°-115 r°; 24 feuillets
  - Liste chronologique des actes pour la période du 2 janvier au 30 décembre 1835, 2 janvier - 30 décembre 1835; 115 r°-171 v°; 57 feuillets
    - du 2 janvier au 30 juin 1835, 2 janvier - 30 juin 1835; 115 r°-139 v°; 25 feuillets
    - du 1er juillet au 30 décembre 1835, 1er juillet - 30 décembre 1835; 139 v°-171 v°; 33 feuillets
  - Liste chronologique des actes pour la période du 4 janvier au 31 décembre 1836, 4 janvier - 31 décembre 1836; 171 v°-235 r°; 65 feuillets
    - du 4 janvier au 30 juin 1836, 4 janvier - 30 juin 1836; 171 v°-203 v°; 33 feuillets
    - du 1er juillet au 31 décembre 1836, 1er juillet - 31 décembre 1836; 203 v°-235 r°; 33 feuillets
  - Liste chronologique des actes pour la période du 2 janvier au 30 décembre 1837, 2 janvier - 30 décembre 1837; 235 v°-310 v°; 76 feuillets
    - du 2 janvier au 30 juin 1837, 2 janvier - 30 juin 1837; 235 v°-274 v°; 40 feuillets
    - du 1er juillet au 30 décembre 1837, 1er juillet - 30 décembre 1837; 274 v°-310 v°; 37 feuillets
  - Liste chronologique des actes pour la période du 3 janvier au 11 août 1838, 3 janvier - 11 août 1838; 310 v°-352 v°; 43 feuillets
- Répertoire chronologique pour la période du 11 août 1838 au 29 avril 1844, 11 août 1838 - 29 avril 1844; MC/RE/XXXII/19; Un registre de 288 feuillets de papier manuscrits, hauteur 35 x largeur 25 cm composé de 4 cahiers cotés et paraphés en toutes lettres par différents juges du tribunal de première instance de la Seine. Le registre est en bon état. Plusieurs taches d'encre aux feuillets 12, 46, 83, 170, 189, 193, 263. Les feuillets 38 et 206 sont déchirés. Une page blanche entre les feuillets 13 et 14.
  Certain actes du répertoire sont passés devant Eugène Clagnier, Arsène Aumont-Thieville, Florestan Bonnaire et Justin Louvancourt, notaires substituants.
  - Liste chronologique des actes pour la période du 11 août au 31 décembre 1838, 11 août - 31 décembre 1838; 1 r°-26 v°; 26 feuillets
  - Liste chronologique des actes pour la période du 2 janvier au 31 décembre 1839, 2 janvier - 31 décembre 1839; 27 r°-83 r°; 57 feuillets
    - du 2 janvier au 29 juin 1839, 2 janvier - 29 juin 1839; 27 r°-56 v°; 30 feuillets
    - du 1er juillet au 31 décembre 1839, 1er juillet - 31 décembre 1839; 56 v°-83 r°; 28 feuillets
  - Liste chronologique des actes pour la période du 2 janvier au 31 décembre 1840, 2 janvier - 31 décembre 1840; 83°r-137 v°; 55 feuillets
    - du 2 janvier au 31 juillet 1840, 2 janvier - 31 juillet 1840; 83 r°-112 v°; 30 feuillets
    - du 1er août au 31 décembre 1840, 1er août - 31 décembre 1840; 112 v°-137 v°; 25 feuillets
  - Liste chronologique des actes pour la période du 2 janvier au 31 décembre 1841, 2 janvier - 31 décembre 1841; 137 v°-185 r°; 49 feuillets
    - du 2 janvier au 30 juin 1841, 2 janvier - 30 juin 1841; 137 v°-162 v°; 26 feuillets
    - du 1er juillet au 31 décembre 1841, 1er juillet - 31 décembre 1841; 162 v°-185 r°; 24 feuillets
  - Liste chronologique des actes pour la période du 3 janvier au 31 décembre 1842, 3 janvier - 31 décembre 1842; 185 r°-235 v°; 51 feuillets
    - du 2 janvier au 30 juin 1842, 2 janvier - 30 juin 1842; 185 r°-210 v°; 26 feuillets
    - du 1er juillet au 31 décembre 1842, 1er juillet - 31 décembre 1842; 210 v°-235 v°; 24 feuillets
  - Liste chronologique des actes pour la période du 2 janvier au 30 décembre 1843, 2 janvier - 30 décembre 1843; 235 v°-276 v°; 42 feuillets
  - Liste chronologique des actes pour la période du 2 janvier au 29 avril 1844, 2 janvier - 29 avril 1844; 276 v°-288 v°; 13 feuillets
- Répertoire chronologique pour la période du 29 avril au 18 novembre 1844, 29 avril - 18 novembre 1844; MC/RE/XXXII/20; Un répertoire de 19 feuillets de papier manuscrits, appartenant à un registre de 271 feuillets hauteur 35 x largeur 25 cm composé d'un cahier folioté par le notaire. Le registre est en bon état.
  Ce registre contient aussi le répertoire d'Arsène Armand-Vital Dumas, successeur d'Etienne Damaison.
  Concernant la pratique d'Etienne Damaison, quelques actes sont enregistrés par des notaires substituants: Florestan Bonnaire, Eugène Clagnier, Arsène Aumont-Thieville, Armand-Vital Dumas et Nicolas Joseph Esnée.
  - Liste chronologique des actes pour la période du 29 avril au 18 novembre 1844, 29 avril - 18 novembre 1844; 1 r°-19 r°; 19 feuillets